



#### **SOBRE MI**

Estudiante de ingeniería en informática. En constante aprendizaje en el área IT, con el objetivo de aportar mis herramientas laborales adquiridas junto con las experiencias en diversos campos, así como seguir desarrollándome en el ámbito laboral y personal.



#### CONTACTO

- (011) 2684 0156
- n https://www.linkedin.com/in/araceli-jara/
- https://ara898.github.io/
- 9 de Abril, Buenos Aires.



#### EDUCACIÓN COMP.

#### **DES.WEB FULL STACK**

UTN. BA e-learning

Jun 2023 - En curso

# CURSO EN HABILIDADES BLANDAS Y COMPETENCIAS LABORALES

Fun. Empujar + Emplear Mar 2023 - En curso

**POWER BI Y EXCEL** 

UTN. BA e-learning Oct 2022 - Dic 2022

BASE DE DATOS MYSOL

EducaciónIT Mar 2022 - Jun 2022

# **ARACELI JARA**

DESARROLLADORA FULL STACK



#### **EXPERIENCIA LABORAL**

#### MIS SUEÑOS BLANCOS - BUENOS AIRES

Ayudante de corte

Febrero 2023 - Actualidad

- Control de calidad del material textil para la posterior elaboración de corte.
- Elaboración de remitos diarios de ingreso y egreso de materia textil.
- Realización del mantenimiento y cuidado de las herramientas laborales.

#### **MOONTEXTIL - BUENOS AIRES**

Encargada de corte

Ene 2021 - Ago. 2022

- Elaboración del control de producción semanal.
- Elaboración de remitos de ingreso y egreso para control de los productos para determinados clientes.
- Supervisión de calidad y stock de la producción realizada.
- Distribución de tareas al personal a cargo.
- Elaboración de balance general para cada cliente.

Operaria de maquina textil Mar 2020 - Ene. 2021

- Confección del producto de blanquearía.
- Mantenimiento de la maguinaria.

Empaquetadora

Feb 2020 - Mar. 2020

 Control de calidad para el posterior empaquetado del producto.



### FORMACIÓN ACADEMICA

ING. EN INFORMÁTICA

Feb 2023 - En curso

Universidad de La Matanza

TÉC. MAESTRO MAYOR EN

Mar 2010 - Dic 2018

OBRAS

E.E.S.T. N°6 J.V Passalacqua - Banfield

## **TECNOLOGÍAS**

- HTML
- · CSS
- MySql
- Git Github
- Figma

- Python
- Javascript
- React
- Excel
- Power BI